臺灣臺南地方法院刑事判決　　　　　　100年度交易字第249號
公　訴　人　臺灣臺南地方法院檢察署檢察官
被　　　告　宋忠和
上列被告因公共危險案件，經檢察官提起公訴（100年度偵字第6
635號），經本院以簡式審判程序判決如下：
    主  文
宋忠和因服用酒類，不能安全駕駛動力交通工具而駕駛，累犯，
處有期徒刑陸月，如易科罰金，以新台幣壹仟元折算壹日。
    事  實
一、宋忠和前於民國（下同）98年間二度因服用酒類，不能安全
    駕駛動力交通工具而駕駛之公共危險案件，經本院分別以98
    年度交簡字第1090號、第2522號刑事判決判處有期徒刑3月
    、5月確定，最後1次甫於99年12月1日因徒刑執行完畢出監
    。詎宋忠和仍不知悔改，復於100年4月4日上午10時許起，
    至同日中午12時許止，在臺南市○○區○○街199巷4弄13號
    住處，飲用大雕蔘藥酒1瓶半後，明知已達無法安全駕駛動
    力交通工具之程度，詎不顧大眾行車之公共安全，仍於同日
    晚上近10時許，騎乘車牌號碼MGG-518號普通重型機車欲外
    出購物，於同日晚上10時許，行經臺南市○○區○○街199
    巷4弄口處，因不勝酒力，失控自摔倒地，致受有右足開放
    性傷口、頭部、四肢多處挫傷及擦傷等傷害，經送往奇美醫
    院救治，由警據報前往醫院，於同日晚上10時45分許，在醫
    院測試其呼氣後之酒精濃度為每公升0.84毫克，而查獲上情
    。
二、案經台南市政府警察局第三分局報告臺灣臺南地方法院檢察
    署檢察官偵查起訴。
    理  由
一、本件係經被告宋忠和於本院審理時當庭表示認罪，而經本院
    裁定以簡式審判程序加以審理，則依據刑事訴訟法第273條
    之2、同法第159條第2項之規定，不適用傳聞法則有關限制
    證據能力之相關規定，合先敘明。
二、上揭犯罪事實，業據被告於本院審理時坦承不諱，核與證人
    即被告之母宋盧罔於警詢時之證述情節相符，並有酒精濃度
    測定紀錄表、臺南市警察局舉發違反道路交通管理事件通知
    單、道路交通事故現場圖、道路交通事故調查表(一)(二)、奇美
    醫療財團法人奇美醫院診斷證明書、刑法第185條之3案件觀
    察紀錄表各1份為證。按汽車駕駛人飲用酒類或其他類似物
    後其吐氣所含酒精濃度超過每公升0.25毫克或血液中酒精濃
    度超過百分之0.05者，不得駕車，道路交通安全規則第114
    條第2款定有明文。又刑法第185條之3規定所稱之「不能安
    全駕駛」，係屬抽象危險犯，並不以發生具體危險為必要，
    對於飲酒後呼氣酒精濃度已達每公升0.55毫克（0.55MG\L）
    以上，肇事率為一般正常人之10倍，認為已達不能安全駕車
    之標準，此業經法務部88年5月18日以法88檢字第001669號
    函公告週知。被告為警查獲時有蛇行，車身搖擺不定，轉彎
    半徑過大或過小等駕駛操控力欠佳之情形，及呆滯木僵等情
    ，有上開測試觀察紀錄表在卷可稽，且其呼氣酒精濃度值高
    達每公升0.84毫克，遠遠超過上開標準，足見被告已達不能
    安全駕駛動力交通工具之情狀甚明，被告犯行當可認定。
三、核被告所為，係犯刑法第185條之3之公共危險罪。又被告於
    98年間二度觸犯相同之罪，經本院分別以98年度交簡字第10
    90號、第2522號刑事判決判處有期徒刑3月、5月確定，最後
    1次甫於99年12月1日因徒刑執行完畢出監等情，有臺灣高等
    法院被告前案紀錄表1份在卷可憑，其於5年之內，故意再犯
    本件有期徒刑以上之罪，為累犯，應依刑法第47條第1項之
    規定，加重其刑。
四、本院審酌被告已有2次酒醉駕車行為遭法院判刑確定之紀錄
    ，有臺灣高等法院被告前案紀錄表1份附卷可參，猶不知悔
    改，再度為本件酒醉駕車肇事行為，為警查獲時所測得之吐
    氣酒精濃度高達每公升0.84毫克，惡性重大，惟念其犯罪後
    業已坦白承認所為，犯後態度尚稱良好，且本件行為僅被告
    自摔倒地受傷，並未造成其他人員、財產之損害等一切情狀
    ，乃量處如主文所示之刑，並諭知易科罰金之折算標準。
五、至於起訴書雖認被告酗酒成癮且有再犯之虞，依刑法第89條
    之規定，請求令被告於於刑之執行前，令入相當處所，施以
    禁戒云云，然被告迄今遭查獲之3次酒醉駕車行為，第1次係
    發生在97年12月17日、第2次發生在98年6月28日、第3次係
    發生在100年4月4日，有台灣高等法院被告前案紀錄表、本
    院98年度交簡字第1090號、第2522號刑事簡易判決、臺灣臺
    南地方法院檢察署檢察官98年度偵字第1509號、第11347號
    聲請簡易判決處刑書等資料附卷可參，第1次之行為距離第
    2次之行為超過6個月，第3次之行為距離第2次之行為接近2
    年，實難認3次行為有時間密接之關係，足以構成被告有酗
    酒成癮之事證，因此，起訴書請求令被告於於刑之執行前，
    令入相當處所，施以禁戒一節，不應准許，附此敘明。
據上論斷，應依刑事訴訟法第273條之1第1項、第299條第1項前
段，刑法第185條之3、第41條第1項、第47條第1項，刑法施行法
第1條之1，判決如主文。
本案經檢察官李宗榮到庭執行職務。
中    華    民    國   100    年    7     月    12    日
                      交通法庭  法  官  陳淑勤
以上正本證明與原本無異。
如不服本判決應於送達後10日內向本院提出上訴狀。
                                書記官  謝竣閎
中    華    民    國   100    年    7     月    13    日
附錄法條：
刑法第185條之3：
服用毒品、麻醉藥品、酒類或其他相類之物，不能安全駕駛動力
交通工具而駕駛者，處一年以下有期徒刑、拘役或科或併科十五
萬元以下罰金。